臺灣屏東地方法院刑事判決　　　　　　　　　　　　　九十年度易字第一五號
　　公　訴　人　臺灣屏東地方法院檢察署檢察官
　　被　　　告　甲　○
右列被告因詐欺案件，經檢察官提起公訴（九十年度偵字第五二六七號），本院判決
如左：
    主  文
甲○共同連續以詐術得財產上不法之利益，處有期徒刑伍月，如易科罰金以佰元折
算壹日；又連續意圖為自己不法之所有，以詐術使人將本人之物交付，處拘役伍拾日
，如易科罰金以佰元折算壹日。
    事  實
一、甲○於民國九十年三月間向匯通商業銀行股份有限公司（下稱匯通商業銀行）申
    辦信用卡，旋經匯通商業銀行審核，並於同年三月二十八日核發卡號00000
    00000000000號，信用額度新臺幣（下同）八萬元之ＶＩＳＡ卡乙張
    ，嗣甲○收受信用卡後，旋於九十年四月間自其原任職之金豐水電工程有限公司
    離職，其明知自己已無固定收入，顯無負擔大宗消費之能力，竟與綽號「小林」
    之不詳姓名成年男子（另函送偵辦）共同基於詐欺得利之概括犯意連絡，連續於
    九十年四月六日、四月十日至十七日等共九日間，由甲○提供上開信用卡交「小
    林」利用大誠旅行社有限公司（下稱大誠旅行社）臺北分公司之刷卡機，向大誠
    旅行社購買復興航空運輸股份有限公司（下稱復興航空公司）北高航線機票共七
    十一本、華信航空公司北高航線機票一百三十八本等，共計三十三萬九千五百五
    十元之機票，而以每刷一萬元抽九百元之比例，向「小林」分得現金，致匯通商
    業銀行因陷於錯誤而按簽帳消費單之金額墊付款項；又甲○另基於意圖為自己不
    法所有而以詐術使人將本人之物交付之概括犯意，連續持上開信用卡，先於同年
    四月六日，利用誠泰商業銀行大同分行（MAKOTO BANK TA TUNG B TAIPEI）提款
    機，以向匯通商業銀行預借現金方式提領一萬六千元，復於同年四月八日，在家
    福股份有限公司刷卡消費一萬八千零九十六元，亦致匯通商業銀行因陷於錯誤而
    支付該等款項。嗣匯通商業銀行於該信用卡消費帳款繳費期限屆至後，均未見甲
    ○出面清償，始知受騙。共計匯通商業銀行因甲○上開行為受有三十七萬三千六
    百四十六元之損害。
二、案經匯通商業銀行訴由臺灣屏東地方法院檢察署檢察官偵查起訴。
    理  由
一、前揭犯罪事實除據被告甲○於本院訊問時自白不諱，業經告訴人匯通商業銀行指
    訴綦詳，並據證人即大誠旅行社總公司負責人乙○○到庭證述，復有電腦消費明
    細表、金融聯合徵信中心查詢單、聯合信用卡處理中心交易授權碼明細表各乙份
    ，及大誠旅行社查覆函等物在卷可稽，洵堪認定。衡情，被告甲○既於九十一年
    四月間即自原服務單位離職，自此已無固定收入，竟仍持上開信用卡大量消費，
    猶以一萬元僅抽取九百元之代價，與綽號「小林」之人分配相當於刷卡購買機票
    之代價，足見其對該等大筆消費，不僅於事前即明知無清償之能力，對於該獲取
    顯不相當實益之消費方式，猶欠缺清償之計劃，足徵其主觀上原有以詐術取得他
    人之物及其他財產上不法利益之犯意至明，其行為猶已致告訴人匯通商業銀行因
    陷於錯誤而受有上開金額之損害，是本件被告犯行已臻明確，應依法論科。
二、查被告甲○上開明知無支付能力，且自始欠缺清償計劃，而持信用卡向家福股份
    有限公司消費，及向匯通商業銀行預借現金之行為，係犯刑法第三百三十九條第
    一項之詐欺取財罪；又其與綽號「小林」之人持用上開信用卡向大誠旅行社購買
    機票，並藉以分取相當於機票價格萬分之九百利益之行為，係犯同法第三百三十
    九條第二項之詐欺得利罪。公訴意旨就被告甲○此部分犯行一併以詐欺取財罪嫌
    論究，容有未洽，本院自得於基本社會事實同一之範圍內，變更起訴法條，附此
    敘明。被告甲○就前揭持信用卡向大誠旅行社購買機票部分，與該綽號「小林」
    之人有犯意連絡及行為之分擔，均為共同正犯。被告甲○上開多次詐欺取財犯行
    ，及多次共同詐欺得利犯行，均時間緊接，手法相同，各觸犯構成要件同一之罪
    名，顯係基於概括犯意反覆為之，分別構成詐欺取財、共同詐欺得利之連續犯，
    均應依刑法第五十六條規定以一罪論，並加重其刑。又被告甲○所犯連續詐欺取
    財罪與共同連續詐欺得利罪間，犯意各別，所犯罪名各異，應分論併罰。爰審酌
    被告甲○之品性、智識程度、犯罪所生之損害，其年值青壯，正應為社會生產力
    之中堅，竟不思進取，猶以此取巧方式詐取些微利益，卻造成銀行之嚴重損失，
    影響交易金融秩序，及其犯罪後態度等一切情狀，各量處如主文所示之刑，並分
    別諭知易科罰金之折算標準，以資儆懲。
據上論斷，應依刑事訴訟法第二百九十九條第一項前段、第三百條，刑法第二十八條
、第三百三十九條第一項、第二項、第五十六條、第四十一條第一項，罰金罰鍰提高
標準條例第一條前段、第二條，判決如主文。
本案經檢察官蔡榮龍到庭執行職務
中      華      民      國    九十一    年      四      月    三  十    日
                                      臺灣屏東地方法院刑事第二庭
                                          審判長法  官  吳永宋
                                                法  官  李淑惠
                                                法  官  陳松檀
右正本證明與原本無異。
對於本判決如有不服應於收受送達後十日內向本院提出上訴書狀上訴於臺灣高等法院
高雄分院並按他造當事人之人數附具繕本。
                                                書記官  張福山
中      華      民      國    九十一    年      四      月    三  十    日
附錄本案論罪科刑法條全文：
中華民國刑法第三百三十九條
 (普通詐欺罪)
意圖為自己或第三人不法之所有，以詐術使人將本人或第三人之物交付者，處五年以
下有期徒刑、拘役或科或併科一千元以下罰金。
以前項方法得財產上不法之利益或使第三人得之者，亦同。
前二項之未遂犯罰之。
